# 资本公积

提问人：jangyanbo 时间：2015-01-18 21:35:05
陈老师好：依据 2014 年度最新的企业会计准则规定，在其他综合收益都包括那些内容呢，哪些其他综合收益是不能转到未来损益的其他综合收益呢，另外，对于投资性质的补助算其他综合收益吗

回答人：chenyiwei
1 、其他综合收益的范围请参考《企业会计准则第 30 号——财务报表列报（ 2014 年修订）》第三十三条。 2 、投资补助按规定计入资本公积的，不属于其他综合收益。

提问人：jangyanbo 时间：2015-01-18 22:04:04
陈老师好：请问目前无偿划拨形成的资本公积在所有者权益变动表中在哪个明细下列报

回答人：chenyiwei
一般可以是“所有者投入和减少资本－其他”。